【裁判字號】    98,審聲,348
【裁判日期】    981209
【裁判案由】    停止執行
【裁判全文】
臺灣高雄地方法院民事裁定             98年度審聲字第348號
聲  請  人  乙○○
相  對  人  台南縣將軍鄉農會
法定代理人  甲○○
上當事人間聲請停止執行事件，本院裁定如下：
  主  文
聲請人供擔保新臺幣壹拾貳萬元後，本院九十八年司執字第一一
六六０二號執行事件之強制執行程序中關於聲請人之部分，於本
院九十八年審訴字二七九七號事件裁判確定前應暫予停止。
  理  由
一、按有回復原狀之聲請，或提起再審或異議之訴，或對於和解
    為繼續審判之請求，或提起宣告調解無效之訴，撤銷調解之
    訴，或對於法院依強制執行法第4 條第1 項第5 款之裁定提
    起抗告時，法院因必要情形或依聲請定相當並確實擔保，得
    為停止強制執行之裁定，強制執行法第18條第2 項定有明文
    。再者，法院依強制執行法第18條第2 項定擔保金額而為准
    許停止強制執行之裁定者，該項擔保係備供債權人因停止執
    行所受損害之賠償，其數額應依停止執行後，債權人未能即
    時受償所受之損害額，或因另供擔保強制執行所受之損害額
    定之，非以標的物之價值或其債權額為依據，有最高法院86
    年度台抗字第442 號裁定意旨可供參酌。
二、本件聲請意旨略以：本院98年度司執字第116602號清償債務
    事件中，相對人以訴外人許春雄積欠債務未清償，而伊為許
    春雄之繼承人，故對伊之財產請求強制執行，惟於民法繼承
    編修正後，依照新法伊應無庸繼承許春雄之債務，故伊已提
    起債務人異議之訴，爰聲請准予供擔保停止執行等語。經本
    院調取該執行卷宗及本院98年審訴字第2797號債務人異議之
    訴事件卷宗審究後，認聲請人之聲請為有理由，應予准許。
三、其次，本件相對人請求執行之債權額雖為新台幣（下同）2,
    131,122 元，惟目前聲請人遭扣押之存款金額為1,207,576
    元，則如停止執行，相對人即不能及時由前開扣押之金額受
    償，故本院認本件停止執行擔保金之酌定，自應以上開扣押
    金額為計算相對人所受損害之基準。而就一般情形而言，此
    項金錢債權無法利用之損失，應係指法定遲延利息之損失。
    參酌本件債務人異議之訴之主要爭執在於其是否有繼承訴外
    人許春雄之債務，依其訟爭之複雜程度，訴訟期間應不超過
    2 年等情，則相對人所受之上開損害性質及內容，本院認應
    以2 年之法定遲延利息額為計算基準，故本院酌定擔保金額
    為120,000 元。
中    華    民    國    98    年    12    月    9     日
                  民事第二庭法  官  盧怡秀
為正本係照原本作成。
如對本裁定抗告須於裁定送達後10日內向本院提出抗告狀，並繳
納裁判費新台幣1,000元。
中    華    民    國    98    年    12    月    9     日
                            書記官  林惟英


司法院資訊處製作；財團法人民間司法改革基金會備份。
